

PERFIL

Soy una persona orientada a los desafíos. Deseo insertarme en una organización que me permita poner en práctica todos los conocimientos adquiridos durante mi formación universitaria y mi experiencia como profesional, así como también desarrollar nuevas habilidades y conocimientos y formar parte de un equipo de trabajo que me permita crecer tanto profesional como personalmente.

SKILLS

Trabajo en equipo.
Proactivo.
Habilidades comunicativas.
Pensamiento critico.
Capacidad de respuesta.
Adaptabilidad.

HARD SKILLS

HTML | CSS | SASS | Gulp | JavaScript |
SQL | MySQL | PHP
Visual Studio
BootStrap
GitHub
Paquete Office
Reparador de PC
Administrador de Redes
Ingles Intermedio

CONTACTO

Telefono: 341 3219406 Email: juanmarcoskruppa@gmail.com

LinkedIn: /in/kruppamarcos Localidad: Galvez, Santa Fe Fecha de nacimiento: 12.9.1988

JUAN MARCOS KRUPPA DESARROLLADOR FRONTEND

FORMACIÓN ACADÉMICA

TecLab | Tecnicatura Superior en Programacion | Actualmente

EXPERIENCIA LABORAL

Vicentin S.A.I.C | Analista de Procesos | 2014 - Actualmente

Analisis de datos. Confeccion de tableros de control. Control de calidad. Organizacion de equipos de trabajo.

No Country | Desarrollador FrontEnd | 11.2021 - 12.2021

Desarrollo de una App Web para la administración de un local gastronómico.

Oleaginosa San Lorenzo | Operador de Planta | 2008 - 2014

Control de manera operativa la producción de aceite de soja desde su prelimpiado hasta la extracción del aceite y sus subproductos.

CURSOS

Municipalidad de Gálvez | Introducción a la Programación | 2021 Udemy | Desarrollo WEB Front End | 2021 Udemy | Desarrollo WEB Completo | 2021